臺灣彰化地方法院刑事判決
111年度訴字第636號
公  訴  人  臺灣彰化地方檢察署檢察官
被      告  尤永祥



上列被告因違反毒品危害防制條例案件，經檢察官提起公訴（11
1年度毒偵字第660號），被告於本院準備程序中就被訴之事實為
有罪之陳述，經合議庭裁定改由受命法官獨任依簡式審判程序審
理，並判決如下：
    主    文
尤永祥施用第一級毒品，處有期徒刑柒月。
    犯罪事實及理由
一、犯罪事實
    尤永祥基於施用第一級毒品海洛因之犯意，於民國111年2月
    25日下午7時19分許採尿回溯72小時內之某時，在不詳地點
    ，以將海洛因摻入香菸點燃吸食之方式，施用第一級毒品海
    洛因1次。嗣於111年2月25日下午7時19分許，為警持臺灣彰
    化地方檢察署檢察官核發之強制採驗尿液許可書採集其尿液
    送驗後，結果呈嗎啡及可待因陽性反應，始悉上情。
二、證據
　㈠被告尤永祥於本院審理中之自白。
　㈡欣生生物科技股份有限公司濫用藥物尿液檢驗報告、臺灣彰
    化地方檢察署檢察官強制到場（強制採驗尿液）許可書、列
    管人口基本資料、彰化縣警察局鹿港分局委託檢驗尿液代號
    與真實姓名對照認證單等件在卷可佐。
  ㈢被告前因施用毒品案件，經本院以109年度毒聲字第408號裁
    定送勒戒處所觀察、勒戒後，認有繼續施用毒品之傾向，由
    臺灣彰化地方檢察署檢察官向本院聲請強制戒治，經本院以
    110年度毒聲字第131號裁定令入戒治處所施以強制戒治，被
    告不服，提起抗告，經臺灣高等法院臺中分院參酌法務部於
    110年3月26日修正頒布「有無繼續施用毒品傾向評估標準紀
    錄表」、「有無繼續施用毒品傾向評估標準評分說明手冊」
    所列標準，以110年度毒抗字第280號裁定撤銷原裁定，並發
    回本院更審，嗣由本院以110年度毒聲更一字第2號裁定駁回
    強制戒治之聲請確定，而於110年4月6日釋放，再由臺灣彰
    化地方檢察署檢察官以110年度戒毒偵字第53號、第54號為
    不起訴處分確定等情，有臺灣高等法院被告前案紀錄表可參
    （本院卷第39頁、第47頁）。被告於觀察勒戒執行完畢釋放
    後，3年內再犯本案施用第一級毒品之事證明確，犯行堪以
    認定，應依法論科。
三、論罪科刑
　㈠核被告所為，係犯違反毒品危害防制條例第10條第1項之施用
    第一級毒品罪。被告為己施用而持有第一級毒品之行為，為
    其施用之高度行為所吸收，不另論罪。
　㈡另被告前因施用第一、二級毒品案件，經本院以109年度訴字
    第93號判決，判處有期徒刑7月確定，於110年6月4日執行完
    畢等情，業據檢察官於本院審理中指明在案，被告對此亦不
    爭執（參本院卷第78頁），並有臺灣高等法院被告前案紀錄
    表在卷可按（參本院卷第36-37頁）。而刑法第47條第1 項
    所規定的累犯加重，以受徒刑之執行完畢，或一部之執行而
    赦免後，5 年以內故意再犯有期徒刑以上之罪者，為其要件
    。此法理在於：行為人既曾犯罪受罰，當知改悔向上，竟又
    重蹈前愆，足見其刑罰感應力薄弱，爰基於特別預防理念，
    認應加重其刑，否則不足以使其覺悟，達兼顧社會防衛的效
    果。而數罪併罰的案件，雖應依刑法第50條、第51條規定，
    就數罪所宣告之刑，定其應執行之刑，然此僅屬就數罪所受
    的宣告刑，如何定其應執行刑的問題；本於數宣告刑，應有
    數刑罰權，此項執行方法之規定，並不能推翻被告所犯原屬
    數罪的本質。從而，若併罰的數罪中，有一罪或部分之罪，
    其刑已於定執行刑之裁定前，執行完畢，自不因嗣後之定執
    行刑，而影響該刑已經執行完畢的事實，進而謂無累犯規定
    之適用，換言之，既在此後5年以內又犯新罪，仍應構成累
    犯（最高法院107年度臺上字第2575號判決意旨參照）。查
    被告上開施用毒品案件所宣告之有期徒刑，嗣後另與臺灣高
    等法院臺中分院111年度上訴字第78號槍砲彈藥刀械管制條
    例等案件所處有期徒刑定執行刑，揆諸上開說明，並不影響
    已經執行完畢之事實。是以被告於上開有期徒刑執行完畢後
    ，5年以內故意再犯本案有期徒刑以上之罪，符合刑法第47
    條第1項累犯規定；本院斟酌被告前已有同罪質之施用毒品
    案件經科刑執行之紀錄，並審酌本案犯罪情節，認本案不因
    累犯之加重致被告所受刑罰有超過其所應負擔罪責，及使其
    人身自由受過苛侵害之情形，適用累犯加重之規定，核無司
    法院大法官釋字第775號解釋意旨所稱不符合罪刑相當原則
    之情形，是依刑法第47條第1項之規定，加重其刑。
　㈢爰審酌被告自陳：國小肄業之智識程度，已婚，育有1女，已
    經成年，入監前在家幫忙做化妝品加工等家庭生活經濟狀況
    ；其前已因觀察勒戒執行完畢而受毒品危害防制條例對施用
    毒品人之寬典，竟仍不知戒除毒癮一再施用；惟施用毒品本
    質上為戕害自我身心健康之行為，此犯罪類型於生理及心理
    上具有特殊之成癮性；考量被告施用毒品之次數，及犯後坦
    承犯行之態度等一切情狀，核情量處如主文所示之刑。
四、依刑事訴訟法第273條之1第1項、第299條第1項前段、第310
    條之2、第454條第1項，毒品危害防制條例第10條第1項，刑
    法第11條前段、第47條第1項，判決如主文。
五、如不服本判決應於收受判決後20日內向本院提出上訴書狀，
    並應敘述具體理由；其未敘述上訴理由者，應於上訴期間屆
    滿後20日內向本院補提理由書（均須按他造當事人之人數附
    繕本）。
本案經檢察官吳怡盈提起公訴，檢察官陳靚蓉到庭執行職務。
中　　華　　民　　國　　111 　年　　7 　　月　　29　　日
                    刑事第六庭  法  官  呂美玲
以上正本證明與原本無異。
如不服本判決應於收受判決後20日內向本院提出上訴書狀，並應
敘述具體理由。其未敘述上訴理由者，應於上訴期間屆滿後20日
內向本院補提理由書( 均須按他造當事人之人數附繕本) 「切勿
逕送上級法院」。
中　　華　　民　　國　　111 　年　　7 　　月　　29　　日
                                書記官  鍾宜津